臺灣基隆地方法院基隆簡易庭小額民事判決
110年度基小字第898號
原      告  劉廣豪  

被      告  甲（姓名、住所均詳對照表） 
兼  上一人                    
法定代理人  甲母（姓名、住所均詳對照表）
上列當事人間損害賠償事件，本院於民國110年5月5日辯論終結
，判決如下：
    主      文
被告應連帶給付原告新臺幣肆萬壹仟肆佰元。
訴訟費用新臺幣壹仟元由被告連帶負擔。
本判決得假執行。但被告如以新臺幣肆萬壹仟肆佰元為原告預供
擔保，得免為假執行。
    事實及理由
一、原告主張：
　　少年黃某、廖某與被告甲等數人，於民國109年1月3日下午7
    時57分左右，在基隆市中正區信二路286巷巷口，分工由少
    年黃某、廖某輪流手持鋁製球棒揮砸原告所有並停放於該處
    之NAN-5608號普通重型機車（下稱系爭車輛），而被告甲則
    係手持BB槍並以槍拖砸擊系爭車輛，導致系爭車輛嚴重損壞
    ；又本院少年法庭雖已於110年3月4日，以110年度少護字44
    號裁定被告甲交付保護管束確定，然被告甲毀損原告所有之
    系爭車輛，應依民法第184條第1項前段規定，對原告負損害
    賠償之責，而被告甲為上開行為之時，乃限制行為能力人且
    有識別能力，是其法定代理人即被告甲○，亦應依民法第187
    條第1項前段規定，連帶負損害賠償之責。因系爭車輛之必
    要修復費用合計新臺幣（下同）41,400元，是原告乃依民法
    第184條第1項、第187條第1項等規定，提起本件損害賠償之
    訴，並聲明：被告應連帶給付原告41,400元。
二、被告答辯：　　
　　被告雖願賠償，然系爭車輛修復之金額，不應全數責由被告
    負擔。
三、本院判斷：
  ㈠原告主張「少年黃某、廖某與被告甲等數人，於109年1月3日
    下午7時57分左右，在基隆市中正區信二路286巷巷口，分工
    由少年黃某、廖某輪流手持鋁製球棒揮砸原告所有並停放於
    該處之系爭車輛，而被告甲則係手持BB槍並以槍拖砸擊系爭
    車輛，導致系爭車輛嚴重損壞，被告甲遂由本院少年法庭以
    110年度少護字44號裁定交付保護管束確定；又被告甲為上
    開行為之時，乃限制行為能力人且有識別能力，而被告甲○
    則為被告甲之法定代理人」等前提事實，除經原告提出本院
    少年法庭110年度少護字44號宣示筆錄為證，並經本院職權
    向基隆市警察局第二分局、少年法庭調取少年毀損事件案卷
    暨查詢被告全戶戶役政資料核閱屬實，有基隆市警察局第二
    分局110年4月16日基警二分偵字第1100205646號函附送到院
    之少年毀損案卷資料、本院戶役政查詢結果列印紙本存卷為
    憑，且為被告之所不爭，本院綜合上開證據調查結果，自堪
    信原告之主張為真實。
  ㈡按因故意或過失，不法侵害他人之權利者，負損害賠償責任
    。數人共同不法侵害他人之權利者，連帶負損害賠償責任。
    民法第184條第1項前段、第185條第1項前段定有明文。查少
    年黃某、廖某與被告甲等數人，分工以鋁製球棒或BB槍槍拖
    砸擊系爭車輛，藉此共同故意不法侵害原告之財產權，導致
    系爭車輛嚴重損壞，則原告本於侵權行為之法律關係，請求
    行為人即被告甲負損害賠償之責，自係於法有據而屬正當。
    第按無行為能力人或限制行為能力人，不法侵害他人之權利
    者，以行為時有識別能力為限，與其法定代理人連帶負損害
    賠償責任，民法第187條第1項前段亦有明定。因被告甲就原
    告實施上開行為之時，乃限制行為能力人且有識別能力，被
    告甲○則為被告甲之法定代理人，兼之被告甲○不能舉證民法
    第187條第2項之免責要件，則原告依民法第187條第1項規定
    ，請求被告甲○與被告甲就其連帶負損害賠償之責，自亦於
    法有據且屬正當。
  ㈢第按不法毀損他人之物者，被害人得請求賠償其物因毀損所
    減少之價額；又負損害賠償責任者，除法律另有規定或契約
    另有訂定外，應回復他方損害發生前之原狀。因回復原狀而
    應給付金錢者，自損害發生時起，加給利息。第一項情形，
    債權人得請求支付回復原狀所必要之費用，以代回復原狀。
    民法第196條、第213條定有明文；而被害人依民法第196條
    請求賠償，並不排除民法第213條至第215條之適用。且損害
    賠償，除法律另有規定或契約另有訂定外，應以填補債權人
    所受損害及所失利益為限，此觀民法第216條第1項規定自明
    。而稱「所受損害」者，即現存財產因損害事實之發生而被
    減少，屬於積極的損害；至稱「所失利益」者，即新財產之
    取得，因損害事實之發生而受妨害，屬於消極的損害（最高
    法院48年台上字第1934號判例意旨參照）。本件原告主張系
    爭車輛必要修復費用合計41,400元，業據提出估價單為證，
    經核無訛；兼之「材料（零件）折舊」雖向為民事實務之所
    採，然本院核閱系爭估價單所載修繕品項，或屬毋庸計列折
    舊之「工資」，或屬「可毋庸更換直至系爭車輛不堪使用為
    止之零件或材料」，且系爭車輛更換零件之目的，亦係為圖
    回復「系爭車輛之整體效用」，而非意在回復其間相關零件
    之價值，尤以系爭車輛之市場行情，既不因施工材料之「以
    新換舊」而有提昇，則原告當亦無從因施工材料之「以新換
    舊」而受利益，從而，因認本件不生「零件或材料應予折舊
    」之問題，是原告於勇明公司上開估算範圍以內，主張系爭
    車輛修復之必要費用合計41,400元等語，亦屬有據而堪採信
    。
  ㈣從而，原告基於侵權行為之法律關係，請求本院判命被告連
    帶給付如主文第一項所示，為有理由，應予准許。
五、本件第一審裁判費為1,000元，此外別無其他訴訟費用之支
    出，是本件訴訟費用確定為1,000元。爰依職權確定前開訴
    訟費用由敗訴之被告連帶負擔。
六、本判決第一項係適用小額訴訟程序所為被告敗訴之判決，依
    民事訴訟法第436條之20之規定，應依職權宣告假執行，併
    酌情宣告被告預供相當之擔保金額後，得免為假執行。
七、據上論結，本件原告之訴為有理由，依民事訴訟法第436條
    之19第1項、第436條之20、第436條之23、第436條第2項、
    第87條第1項、第78條、第85條第2項、第392條第2項，判決
    如主文。
中　　華　　民　　國　　110 　年　　5 　　月　　5 　　日
                基隆簡易庭法　官   王慧惠
以上正本係照原本作成。　　　　　　　　  
對於本件判決如有不服，應於收受送達後20日內向本院提出上訴
書狀，上訴於本院合議庭，並按他造當事人之人數附具繕本。
當事人之上訴，非以判決違背法令為理由不得為之，上訴狀應記
載上訴理由，表明下列各款事項：
㈠原判決所違背之法令及其具體內容。
㈡依訴訟資料可認為原判決有違背法令之具體事實。
如委任律師提起上訴者，應一併繳納上訴審裁判費。
中　　華　　民　　國　　110 　年　　5 　　月　　5 　　日
                            書記官   姚安儒